# 求助陈版：个别收购子公司少数股权

提问人：FreeSoulTimo 时间：2017-08-17 14:30:38
<解释公告>注明该交易作为不形成控股合并的长期股权投资，确定长期股权投资的入账价值。 请教，该部分新增股权是否需要进行初始投资成本调整(正负商誉)？如果需要的话，是否向权益法到权益法那样综合考虑上一步取得股权时确认的正负商誉，谢谢~~

回答人：chenyiwei
收购子公司少数股权，在合并报表层面属于权益性交易，差额调整资本公积，不调整合并报表层面已确认的商誉。但是要注意：如果收购子公司少数股权的价格偏低，要考虑商誉是否存在减值。

提问人：FreeSoulTimo 时间：2017-08-18 09:16:37
您好陈版，谢谢答复，合并报表部分我理解的，而且您比准则讲解多考虑减值这一步很让人佩服，我的问题是个别报表成本，准则只说按不形成控股合并确认长投成本，那么是否同不形成控股合并一样要进行初始投资成本的调整？

回答人：chenyiwei
因为是对子公司投资，所以不存在初始投资成本调整问题，直接按所支付或应付的对价款作为收购少数股权所形成的投资的成本即可。